臺灣高等法院臺中分院刑事判決　　 100年度交上訴字第1576號
上 訴 人　羅鼎嵐
即 被 告
　　　　　　　　　現於法務部矯正署臺中監獄臺中分監執行中
上列上訴人即被告因肇事逃逸罪等案件，不服臺灣臺中地方法院
100年度交訴字第150號中華民國100年6月16日第一審判決（起訴
案號：臺灣臺中地方法院檢察署100年度偵字第9186號），提起
上訴，本院判決如下：
    主  文
上訴駁回。
    理  由
一、按不服地方法院之第一審判決而上訴者，須提出上訴書狀；
    上訴書狀並應敘述具體理由，此為法定必備之程式。上訴書
    狀未敘述上訴理由者，應於上訴期間屆滿後20日內補提理由
    書於第一審法院，逾期未補提者，第一審法院應定期間先命
    補正。倘上訴書狀已敘述理由，但所敘述者非屬具體理由，
    則屬不符上訴之法定程式，由第二審法院以其上訴不合法律
    上程式，判決駁回，不生定期命補正之問題，此觀刑事訴訟
    法第350條第1項、第361條、第362條及第367條之規定自明
    。而所謂具體理由，必係依據卷內既有訴訟資料或提出新事
    證，指摘或表明第一審判決有何採證認事、用法或量刑等足
    以影響判決本旨之不當或違法，而構成應予撤銷之具體事由
    ，始克當之（例如：依憑證據法則具體指出所採證據何以不
    具證據能力，或依憑卷證資料，明確指出所為證據證明力之
    判斷如何違背經驗、論理法則）。若僅泛言原判決認定事實
    錯誤、違背法令、量刑失之過重或輕縱，而未依上開意旨指
    出具體事由；或形式上雖已指出具體事由，然該事由縱使屬
    實，亦不足以認為原判決有何不當或違法者（例如：對不具
    有調查必要性之證據，法院未依聲請調查亦未說明理由，或
    援用證據不當，但除去該證據仍應為同一事實之認定），皆
    難謂係具體理由，俾與第二審上訴制度旨在請求第二審法院
    撤銷、變更第一審不當或違法之判決，以實現個案救濟之立
    法目的相契合，並節制濫行上訴。
二、查原審判決正本係於民國100年6月23日送達予上訴人即被告
    羅鼎嵐（下稱被告）收受，有送達證書附於原審卷內可稽，
    被告於法定期間內之100年7月1日具狀向原審法院提出上訴
    ；惟其上訴理由僅謂：(一)參照最高法院88年度臺非字第161
    號判決：「刑法第47條規定之累犯，以受有期徒刑之執行完
    畢，或受無期徒刑或有期徒刑一部之執行而赦免後，5年以
    內，再犯有期徒刑以上之罪者，始足當之。又被告所犯數罪
    ，如符合刑法第50條、第51條應併合處罰之要件，雖經法院
    分別判處有期徒刑確定，其中一罪且先執行有期徒刑期滿。
    嗣法院又依檢察官之聲請，以裁定定數罪之應執行刑確定，
    則在所裁定之執行刑尚未全部執行完畢以前，各罪之宣告刑
    均不發生執行完畢之問題，其在未裁定前已先執行期滿之罪
    ，僅應將其已執行之刑期自應執行刑中扣除，不能認該罪已
    執行完畢，自亦不能據為成立累犯之要件。」本案認定被告
    為累犯而遽依累犯予以論罪科刑，顯有判決適用法則不當之
    違背法令。(二)被告並非如原審判決書論罪科刑部分所述，於
    事發迄今未曾與告訴人達成和解或賠償，實是告訴人所要求
    之和解賠償金額龐大，非被告所能負擔，原審論處被告之刑
    度嫌屬過重等語。經核：(一)依卷附臺灣高等法院被告前案紀
    錄表、原審判決書及本院調取之相關刑事判決書、起訴書所
    示，本件被告構成累犯之前科事實，係於98年間因違反陸海
    空軍刑法案件，經國防部高等軍事法院高雄分院判處有期徒
    刑3月確定，嗣於99年4月29日易科罰金執行完畢；該罪與被
    告前案紀錄表內所載其他各罪，並不符合刑法第50條、第51
    條應併合處罰之要件，亦無經法院分別判處有期徒刑確定，
    其中一罪且先執行有期徒刑期滿，嗣法院又依檢察官之聲請
    ，以裁定定數罪之應執行刑確定之情事存在，顯與上訴意旨
    援引最高法院88年度臺非字第161號判決所載示之情形不同
    ，被告以此指摘原判決遽依累犯論科為不當云云，自非可採
    。(二)本案被告所犯過失傷害罪及肇事致人傷害逃逸罪，其法
    定本刑各為6月以下有期徒刑、拘役或新臺幣1萬5千元以下
    罰金及6月以上5年以下有期徒刑，被告又係累犯，應依刑法
    第47第1項之規定，加重本刑至2分之1，則其加重後之刑度
    最高分別可達有期徒刑9月及7年6月，原審審酌被告疏未注
    意轉彎車應讓直行車先行，逕行左轉，導致本件車禍發生，
    造成告訴人痛苦與不便，肇事後又棄告訴人於不顧，更於事
    後央請友人代為頂替應訊，企圖卸免責任，應受非難程度非
    輕，被告於原審法院坦承犯行，惟事發後迄今，未曾與告訴
    人達成和解與賠償，暨考量其高職畢業之智識程度、無業、
    家庭經濟狀況小康之生活狀況等一切情狀，依累犯規定加重
    其刑後，就過失傷害罪部分量處有期徒刑4月、肇事致人傷
    害逃逸罪部分量處有期徒刑10月，並定其應執行之刑為有期
    徒刑1年。原審量刑時審酌之上開情狀，顯已注意及考量刑
    法第57條所列舉之各款事項，所處之刑及所定應執行之刑均
    符合「罰當其罪」之原則，亦與比例原則相符，並無違法或
    失當。
三、綜上所述，被告提起本件上訴，固具備形式上之理由，然其
    上訴意旨僅在敘述一己就本案是否構成累犯之錯誤認知，以
    及被告個人主觀上對法院量刑之期盼，並非依據卷內既有訴
    訟資料或提出新事實、新證據，指摘或表明原審判決有何採
    證認事、用法或量刑等足以影響判決本旨之不當或違法，而
    構成應予撤銷之具體事由，自不足以動搖原判決認事用法及
    量刑之基礎，難認係具體理由。本件上訴顯然違背法律上之
    程式，應予駁回，並不經言詞辯論為之。
四、據上論斷，應依刑事訴訟法第367條前段、第372條，判決如
    主文。
中    華    民    國   100    年    8     月    2     日
                  刑事第六庭  審判長法  官  李 文 雄
                                    法  官  蔡王金全
                                    法  官  黃 小 琴
以上正本證明與原本無異。
如不服本判決應於收受送達後10日內向本院提出上訴狀，其未敘
述上訴之理由者，並得於提起上訴後10日內向本院補提理由書（
均須按他造當事人之人數附繕本）「切勿逕送上級法院」。
                                    書記官  林 元 威
中    華    民    國   100    年    8     月    2     日